臺灣新竹地方法院刑事判決　　　　　　　　　　　　　九十一年度訴字第六二號
　　公　訴　人　臺灣新竹地方法院檢察署檢察官
　　被　　　告　己○○
右列被告因搶奪等案件，經檢察官提起公訴（九十一年度偵字第三０八七號、四八九
０號、四九三一號）暨移請併案審理（九十一年度偵字第五六七一號、第五七二八號
），本院判決如左︰
    主  文
己○○連續意圖為自己不法之所有，而搶奪他人之動產，累犯，處有期徒刑壹年，扣
案之鑰匙壹支（九十一年度保管字第一四七七號）沒收；又竊盜，累犯，處有期徒刑
參月，扣案之鑰匙壹支（九十一年度保管字第一二八六號）沒收。應執行有期徒刑壹
年貳月，扣案之鑰匙貳支均沒收。
    事  實
一、己○○於民國八十六年間曾因二次犯妨害自由案件，經本院以八十六年度訴字第
    五四四號判決、八十六年度少連訴字第七九０號判決分別判處有期徒刑六月、七
    月確定，經本院以八十八年度聲字第一二三一號裁定定應執行刑為有期徒刑一年
    一月，於八十九年四月十二日入監執行，於九十年二月二十二日假釋交付保護管
    束，至同年三月十八日保護管束期滿，執行完畢。
二、己○○仍不知悔改，基於意圖為自己不法所有之概括犯意，先於附表一編號一所
    示時間、地點，騎乘其所有車牌號碼為ＭＸＳ—二九一號重型機車尾隨當時亦騎
    乘機車之丁○○，己○○已預見行搶過程中可能會使丁○○失去去平衡而跌倒受
    傷，竟仍趁丁○○不及防備之際，自左方猛力拉扯而搶奪丁○○掛在左肩之皮包
    一只（內含財物如附表一編號一所示），丁○○因重心不穩跌落地面，致受有左
    股骨骨折之傷害，其後己○○因其所有上開機車業已損壞，為方便行搶，遂基於
    為自己不法所有之概括犯意，於如附表二所示之時間、地點，以詳如附表二所示
    之方法，連續竊取如附表二所示分屬乙○○、丙○○所有之機車，得手後均作為
    搶奪之交通工具，承接上開搶奪之概括犯意，於如附表一編號二、三所示之時間
    、地點，利用張翠芬、甲○○不及防備之際，以如附表一編號二、三所示之方式
    ，猝然搶奪張翠芬、甲○○如附表一編號二、三所示之財物，三次搶奪得手後即
    騎乘機車加速逃逸，並將如附表二所示竊得供搶奪使用之機車棄置於路邊。嗣分
    別於（一）九十一年五月二十九日下午三時許，在新竹市○○街與西大路口為警
    查獲。（二）九十一年八月二十三日下午三時許，在新竹市○○路三十七號六樓
    為警查獲，並扣得扣得己○○所有，用以竊取如附表二編號二所示機車之鑰匙一
    支（九十一年度保管字第一四七七號）。
三、己○○因其所有車牌號碼為ＭＸＳ—二九一號重型機車業已損壞，平日無交通工
    具使用，竟另行起意行竊，意圖為自己不法之所有，於九十一年八月十八日晚上
    八時許，在新竹市○○路五十二號前，以其所有之機車鑰匙一支，竊取庚○○所
    有車牌號碼為ＬＥＡ—五五五號重型機車一輛，得手後供己騎乘使用，並將之騎
    回自己位於新竹市○區○○路三七號六樓住處大樓前停放，嗣因警方巡邏該處發
    現上開機車為贓車而埋伏在該處，於九十一年八月二十日晚間九時二十分許，在
    新竹市○○路三十七號前為警查獲，並扣得己○○所有，用以竊取上開機車之鑰
    匙一支（九十一年度保管字第一二八六號）。
四、案經告訴人丁○○、甲○○、丙○○訴由新竹市警察局第一分局報告臺灣新竹地
    方法院檢察署檢察官偵查起訴，及新竹市警察局第三分局報告臺灣新竹地方法院
    檢察署檢察官併案審理。
    理  由
一、認定犯罪事實所憑之證據及其認定之理由：
（一）被告己○○於本院審理時之自白。
（二）告訴人丁○○、丙○○、甲○○及被害人庚○○、乙○○、戊○○之指述，及
      證人施錦桂之證述，且核與被告自白內容大致相符。
（三）新竹市警察局受理各類案件紀錄表一份（見九十一年度偵字第三０八七號卷宗
      第五十一頁）、財團法人國泰綜合醫院九十一年七月三十一日出具丁○○之診
      斷證明書一紙（見同上卷宗第六十五頁）、庚○○出具之贓證物品認領保管收
      據一紙（見九十一年度偵字第四八九０號卷宗第十頁）、車牌號碼ＬＥＡ—五
      五五號車輛竊盜、車牌失竊資料個別查詢報表查詢車輛認可資料一件（見同上
      卷宗第十一頁）、新竹市警察局重大刑案通報單一件（見九十一年度偵字第五
      八二八號卷宗第八頁）、雙向通聯紀錄一份（見同上卷宗第九頁及第十頁）、
      車牌號碼ＨＱＷ—六八二號車輛竊盜、車牌失竊資料個別查詢報表查詢車輛認
      可資料及車籍作業系統查詢認可資料各一件（見同上卷宗第十八頁及第十九頁
      ）、丙○○出具之贓證物品認領保管收據一紙（見九十一年度偵字第四九三一
      號卷宗第二十七頁）、甲○○出具認領保管收據一紙（見同上卷宗第二十八頁
      ）等件附卷足參。
（四）被告所有供竊車所用之鑰匙二支（九十一年度保管字第一二八六號，見九十一
      年度偵字第四八九０號卷宗第二八頁，九十一年度保管字第一四七七號，附於
      本院卷內）扣案可資佐證。
（五）綜上，足認被告己○○上開自白確與事實相符，本件事證已經明確，被告犯行
      足以認定，應予以依法論罪科刑。
二、論罪、刑罰加重及科刑與適用之法律：
（一）核被告己○○所為，就事實欄二所示部分，係犯刑法第三百二十五條第一項之
      搶奪罪、第三百二十條第一項之普通竊盜罪及第二百七十七條第一項之傷害罪
      ；就事實欄三所示部分，係犯刑法第三百二十條第一項之普通竊盜罪。
（二）想像競合犯：被告以如附表一編號一所示一搶奪行為觸犯搶奪及傷害罪名，為
      想像競合犯，依刑法第五十五條前段之規定，應從一重之搶奪罪處斷。
（三）連續犯：被告於如事實欄二所示部分先後三次搶奪犯行，時間緊接、手法雷同
      ，所犯係基本犯罪構成要件相同之罪名，顯係基於概括之犯意反覆為之，應依
      刑法第五十六條連續犯之規定論以一罪，並依法加重其刑；又其於如事實欄二
      所示部分先後二次竊盜犯行，時間緊接，手段相同，且係為供搶奪時騎乘而竊
      取，於搶奪後均隨即棄置於路邊，觸犯構成要件相同之罪名，顯係基於概括犯
      意反覆為之，為連續犯，亦應依法加重其刑。
（四）牽連犯：被告上開二次連續竊取機車之目的，係為便利且作為搶奪他人財物之
      工具，是其所犯上開連續竊盜罪及連續搶奪罪間即有方法、目的之牽連關係，
      應依刑法第五十五條牽連犯之規定，從一重之連續搶奪罪處斷。
（五）數罪併罰：被告所犯上開連續搶奪罪（事實欄二所示部分）及普通竊盜罪（事
      實欄三所示部分）間，犯意個別，行為互殊，應予分論併罰。
（六）併案審酌部分：被告所為如附表一編號二所示搶奪犯行及如附表二編號一所示
      竊盜犯行，雖未經起訴，惟該部分與已起訴之如附表一編號一、三部分及附表
      二編號二部分之犯行具有裁判上一罪之不可分關係，本院自得一併審理。
（七）累犯：被告有如事實欄一所示之前案紀錄，有臺灣高等法院被告全國前案紀錄
      表、臺灣新竹地方法院檢察署刑案資料查註紀錄表各一紙附卷可憑，其於該有
      期徒刑執行完畢後，五年以內再犯本件有期徒刑以上之罪，為累犯，均應依刑
      法第四十七條規定，就所犯連續搶奪部分遞予加重其刑，及就普通竊盜罪部分
      加重其刑。
（八）公訴人雖認如事實欄三所示竊盜犯行與其餘竊盜犯行有連續犯之關係，被告所
      犯竊盜罪與搶奪無必然之方法、目的關係，應分論併罰，又傷害罪與搶奪罪有
      方法、結果之牽連犯關係，惟查：
  １、被告係因所有之機車損壞，無代步工具，始為事實欄三所示竊盜犯行，得手後
      將該輛機車停放於住處前面，供己騎用，而其餘二次竊盜均係為行搶之用始竊
      取機車，竊取、行搶之時間相當接近，搶奪後立即將機車棄置於路旁，動機完
      全不同，足認如事實欄三所示竊盜犯行係被告另行起意而為之，並非承接先前
      竊盜之概括犯意，與其他次竊盜犯行自無連續犯之關係。
  ２、被告連續二次竊取機車後隨即行搶，得手後再丟棄竊得之機車，並未作為一般
      日常生活上之交通工具，顯係將所竊取之二輛機車作為行搶工具，此部分之連
      續搶奪、連續竊盜二罪間自有方法、目的之牽連關係，而不應分論併罰。
  ３、被告在一次之搶奪行為中造成告訴人丁○○之傷害，係以一搶奪行為觸犯搶奪
      及傷害罪名，應論以想像競合犯，而與牽連犯必須有二行為之要件相異。
  ４、從而，公訴人此部分之法律見解容有誤會，併此敘明。
（九）科刑：
  １、主刑：審酌被告素行不良，多次竊取他人機車作為行搶工具，或供己作為代步
      工具之用，顯不尊重他人財產權益，見女子騎乘或乘坐機車即予以搶奪，其中
      一次造成告訴人丁○○受有左股骨骨折之傷害，所生危害非小，暨於本院審理
      中坦承犯行等一切情狀，分別就連續搶奪罪及普通竊盜罪量處如主文所示之刑
      ，並定其應執行刑。
  ２、從刑（沒收）：扣案之鑰匙二支，係供其犯竊盜罪所用之物，且為被告所有，
      業據被告供明在卷，爰依刑法第三十八條第一項第二款規定，分別於連續搶奪
      項下（九十一年度保管字第一四七七號）及竊盜項下（九十一年度保管字第一
      二八六號）併予宣告沒收。至於被告於如附表二編號一號部分竊盜犯行所使用
      之鑰匙業已滅失，為被告坦認在卷，自無從宣告沒收。
據上論斷，應依刑事訴訟法第二百九十九條第一項，刑法第五十六條、第三百二十五
條第一項、第三百二十條第一項、第二百七十七條第一項、第五十五條、第四十七條
、第五十一條第五款、第三十八條第一項第二款，罰金罰鍰提高標準條例第一條前段
，判決如主文。
本案經檢察官劉邦繡到庭執行職務。
中      華      民      國    九十一    年     十一     月      十一   日
                              臺灣新竹地方法院刑事第二庭
                                    法    官  雷  雅  雯
如不服本判決，應於判決送達後十日內向本院提出上訴狀（應附繕本），上訴於臺灣
高等法院。
右正本證明與原本無異。
                                    書 記 官  汪  淑  菁
中      華      民      國    九十一    年     十一     月      十一   日
附錄本案論罪科刑法條全文：
刑法第三百二十五條第一項：
意圖為自己或第三人不法之所有，而搶奪他人之動產者，處六月以上、五年以下有期
徒刑。
刑法第三百二十條第一項：
意圖為自己或第三人不法之所有，而竊取他人之動產者，為竊盜罪，處五年以下有期
徒刑、拘役或五百元以下罰金。
刑法第二百七十七條第一項：
傷害人之身體者，處三年以下有期徒刑、拘役或一千元以下罰金。
附表一：
┌──┬───┬───┬──────┬───┬───────┬─────┐
│編號│時  間│地 點 │方        式│被害人│所  得  財  物│備      註│
├──┼───┼───┼──────┼───┼───────┼─────┤
│一  │九十一│新竹市│騎乘其所有車│丁○○│皮包一只（內含│現金已花用│
│    │年五月│西大路│牌號碼為ＭＸ│      │存摺六本、印鑑│殆盡，其餘│
│    │二十九│四九九│Ｓ—二九一號│      │二枚、國民身分│物品均已丟│
│    │日下午│號前  │重型機車尾隨│      │證一枚、駕照一│棄。      │
│    │一時三│      │騎乘機車之林│      │枚、現金約新台│          │
│    │十分許│      │麗玉，趁林麗│      │幣〈下同〉六千│          │
│    │      │      │玉不備之際，│      │元）          │          │
│    │      │      │自左方猛力拉│      │              │          │
│    │      │      │扯以搶奪林麗│      │              │          │
│    │      │      │玉掛在左肩之│      │              │          │
│    │      │      │皮包，林麗因│      │              │          │
│    │      │      │跌落地面受有│      │              │          │
│    │      │      │左股骨骨折之│      │              │  │
│    │      │      │傷害。      │      │              │          │
├──┼───┼───┼──────┼───┼───────┼─────┤
│二  │九十一│新竹市│騎乘其所竊得│張翠芬│皮包一只（內含│行動電話使│
│    │年八月│南大路│車牌號碼為Ｈ│      │國民身分證一枚│用後損壞丟│
│    │九日下│、食品│ＱＷ—六八二│      │、諾基亞廠牌八│棄，其餘財│
│    │午三時│路口  │號重型機車尾│      │二一０型號之行│物於得手後│
│    │三十分│      │隨騎乘機車之│      │動電話一具）  │丟棄在新竹│
│    │許    │      │張翠芬，趁張│      │              │市○○路附│
│    │      │      │翠芬不備之際│      │              │近之巷子裡│
│    │      │      │，搶奪張翠芬│      │              │。        │
│    │      │      │置於胸前之皮│      │              │          │
│    │      │      │包。        │      │              │          │
│    │      │      │            │      │              │          │
├──┼───┼───┼──────┼───┼───────┼─────┤
│三  │九十一│新竹市│騎乘其所竊得│甲○○│皮包一只（內含│均於被告位│
│    │年八月│少年街│車牌號碼為Ｈ│      │存摺二本、印章│於新竹市磐│
│    │二十三│七十九│ＰＰ—七六一│      │一枚、遙控器一│石路之住處│
│    │日下午│號前  │號重型機車尾│      │枚、鑰匙三支、│起出，且已│
│    │二時二│      │隨乘坐機車之│      │摩托羅拉廠牌Ｖ│返還予王麗│
│    │十分許│      │甲○○，趁王│      │八０八八型號行│華。      │
│    │      │      │麗華不備之際│      │動電話一具、眼│          │
│    │      │      │，自右後方搶│      │鏡一副、現金六│          │
│    │      │      │奪甲○○之皮│      │百零六元）    │          │
│    │      │      │包。        │      │              │          │
│    │      │      │            │      │              │          │
└──┴───┴───┴──────┴───┴───────┴─────┘
附表二：
┌──┬──┬──┬─────────┬───┬────┬───────┐
│編號│時間│地點│犯罪手法及所得財物│被害人│所犯法條│備          註│
│    │    │    │                  │      │        │              │
│    │    │    │                  │      │        │              │
├──┼──┼──┼─────────┼───┼────┼───────┤
│一  │九十│新竹│以被告所有之鑰匙一│乙○○│刑法第三│一、作案用鑰匙│
│    │一年│市磐│支竊取乙○○所有，│      │百二十條│已滅失。      │
│    │八月│石路│車牌號碼為ＨＱＷ—│      │第一項  │二、竊得之重型│
│    │九日│七巷│六八二號重型機車一│      │        │機車於當日下午│
│    │下午│十五│輛，得手後供己作為│      │        │行搶後棄置於新│
│    │三時│號前│行搶工具。        │      │        │竹市○○路、食│
│    │許  │    │                  │      │        │品路路口，搭乘│
│    │    │    │                  │      │        │計程車離去，經│
│    │    │    │                  │      │        │警方於九十一年│
│    │  │    │                  │      │        │八月十三日在上│
│    │    │    │                  │      │        │址尋獲。      │
├──┼──┼──┼─────────┼───┼────┼───────┤
│二  │九十│新竹│以被告所有之鑰匙一│丙○○│刑法第三│一、作案用鑰匙│
│    │一年│市北│支竊取丙○○所有，│      │百二十條│已扣案 。     │
│    │八月│大路│車牌號碼為ＨＰＰ—│      │第一項  │二、竊得之重型│
│    │二十│三四│七六一號重型機車一│      │        │機車於當日下午│
│    │三日│０號│輛，得手後供己作為│      │        │行搶後棄置於新│
│    │下午│前  │行搶工具。        │      │        │竹市○○路、西│
│    │二時│    │                  │      │        │大路六四三巷巷│
│    │十五│    │                  │      │        │口。          │
│    │分許│    │                  │      │        │              │
└──┴──┴──┴─────────┴───┴────┴───────┘
